# STEVEN PAKA VENDEUR

Steven.paka@hotmail.com

♠ Sarcelles (95200)

H Né le 01/06/1999

Télétravail ou présentiel

Permis de conduire

⇔ Véhicule personnel

(O) ILE DE FRANCE

07 83 26 23 96

### **ATOUTS**

Créativité

Gestion du stress

Respecteux

Organisation

### LANGUES

**Espagnol** 

**Anglais** 

### CENTRES D'INTÉRÉT

### **MUSIQUE**

Je compositeur et interprète dans une choral

#### **FOOTBALL**

je pratique ce sport d'équipe depuis plus de 12 ANS

LECTURE SUR LE DEVELLOPEMENT PERSONEL

comme dit une citation " Nous ne pouvons pas devenir ce que nous voulons être en restant ce que nous sommes." Après 6 ans passer dans le domaine de la vente et de la relation clientèle Jai acquis plusieurs connaissance du a mes formations et de compétences du a mes expériences professionnel, doté d'une bonne capacité d'adaptation je m'imprègne très vite aux fonctionnement de l'entreprises que j'intègre.

### DIPLÔMES ET FORMATIONS

Négociation relation client Niveau BTS

Sept. 2018 - Déc. 2019 IGS Paris

Jai suivi un parcours en alternance pour être former dans la relation client

Conseiller Vente Certifaction International

Oct. 2017 - Juin 2018 IGS Paris

Certification pour être reconnu profesionellement en tant que VENDEUR CONSEILLER

Baccalauréat professionel de vente

Sept. 2014 - Juin 2017 Romain Rolland Goussainville

# EXPÉRIENCES PROFESSIONNELLES

#### AGENT DESCALES

Déc. 2019 - Mai 2023 SNCF PARIS

- Accueil embarquement, orientation des voyageurs et informations sur le trafic, vente de billets TGV
- Gestion des départs et arrivées des trains de manière autonome
- Coordination de la circulation des trains, des voyageurs et des marchandises (aiguillage, signalisation, embarquement, ...)
- Prévention niveau sécurité sur les quais embarquement

#### VENDEUR POLYVALENT

Oct. 2020 - Déc. 2020 COURIR Villepinte

- · Accueillir, orienter les clients et répondre aux attentes des clients
- · Gestion des factures de l'agence
- · Gestion de la marchandise
- Réception des colis , Etiquetages, mise en place des antivols sur la marchandise
- · Accompagnement client

#### VENDEUR CONSEILLER

Oct. 2018 - Juin 2019 LA HALLE Levallois

- Mise en rayon, implantation de nouvelle collection, réanimation d'un rayon et livraison
- Merchandising, Réalisation d'une Table essentiel ou Catwalk, Mise en place d'une Opération Promotionnel
- Travail en équipe, Encartage de Fidélisation, Gestion de caisse, Etude de tableau de bord
- Conseiller et accompagnement du client, Accueil et Orientation des demande du client

# COMPÉTENCES

Bon relationnel

très polyvalent

déroulement d'une vente relationnel

# INFORMATIQUE

**PACK OFFICE** 

WORD, EXCEL, POWER POINT